【裁判字號】    94,易,892
【裁判日期】    950503
【裁判案由】    賭博
【裁判全文】
臺灣臺南地方法院刑事判決               94年度易字第892號
公  訴  人  臺灣臺南地方法院檢察署檢察官
被      告  甲○○
選任辯護人  翁瑞昌律師
被      告  丙○○
選任辯護人  查名邦律師
被      告  丁○○
選任辯護人  翁瑞昌律師
上列被告等因賭博案件，經檢察官提起公訴（93年度偵字第8254
號），本院判決如下：
    主  文
甲○○連續意圖營利，聚眾賭博，累犯，處有期徒刑陸月，如易
科罰金，以銀元佰元折算壹日；扣案之骰子貳拾伍顆、籌碼壹
佰捌拾張、無線對講機貳具均沒收。
丁○○連續幫助意圖營利，聚眾賭博，處有期徒刑月，如易科
罰金，以銀元佰元折算壹日；扣案之骰子貳拾伍顆、籌碼壹佰
捌拾張、無線對講機貳具均沒收；又連續意圖營利，聚眾賭博，
處有期徒刑肆月，如易科罰金，以銀元佰元折算壹日；扣案之
骰子貳拾伍顆、籌碼壹佰捌拾張、無線對講機貳具均沒收。應執
行有期徒刑陸月，如易科罰金，以銀元佰元折算壹日；扣案之
骰子貳拾伍顆、籌碼壹佰捌拾張、無線對講機貳具均沒收。
丙○○連續幫助意圖營利，聚眾賭博，處有期徒刑月，如易科
罰金，以銀元佰元折算壹日；扣案之骰子貳拾伍顆、籌碼壹佰
捌拾張、無線對講機貳具均沒收；又連續幫助意圖營利，聚眾賭
博，處有期徒刑月，如易科罰金，以銀元佰元折算壹日；扣
案之骰子貳拾伍顆、籌碼壹佰捌拾張、無線對講機貳具均沒收。
應執行有期徒刑伍月，如易科罰金，以銀元佰元折算壹日；扣
案之骰子貳拾伍顆、籌碼壹佰捌拾張、無線對講機貳具均沒收。
    事  實
一、甲○○（綽號金豹）前於民國78年間，因違反槍砲彈藥刀械
    管制條例、擄人勒贖案件，經台灣高等法院台南分院以79年
    上重訴字第1337號判處有期徒刑十四年六月，於79年10月22
    日確定，嗣經台灣高等法院台南分院減刑為有期徒刑十四年
    三月，而於93年2月26日執行完畢（就本件構成累犯）。
二、甲○○猶不思悔改，竟基於意圖營利，供給賭博場所及聚眾
    賭博之概括犯意，由甲○○為負責人，僱用丁○○（綽號鳳
    梨）、丙○○（綽號「胖仔」，係丙○○胞弟）等人幫忙，
    而丁○○、丙○○各自基於幫助之概括犯意，連續幫忙現場
    管理、記帳、保管帳簿等工作。自93年2月初起至同年3月底
    ，甲○○連續提供位在台南市○○區○○路214號之處所，
    作為公眾得出入之賭博場所，經營賭場聚眾賭博，並以撲克
    牌（俗稱羅宋）供不特定人賭博，且甲○○親自下場參與賭
    博，玩法係四人各家比大小，贏者（即打槍一次）得新台幣
    （下同）二千元，一局抽取抽頭金一千六百元。
三、該賭場於93年3月底結束後，於同年6月27日起，丁○○另行
    起意，基於概括之犯意繼續租用，而提供賭場，單獨經營賭
    場聚眾賭博，並僱用其弟丙○○前往幫忙，丙○○另行起意
    ，基於幫助之概括犯意，連續在該處幫忙記帳、保管帳簿等
    工作。賭法也是羅宋，打槍者得一千元，每局抽取抽頭金八
    百元。嗣經台灣台南地方法院檢察署檢察官指揮該署檢肅黑
    金專組人員持本院核發之搜索票於同年8月3日在上址及丙○○現住地之台南縣永康市○○○街94號、丁○○現住地之台
    南市○○○路78巷88號執行搜索，並扣得帳冊、賭場支出帳
    冊、每日開支各一本、賭場帳單、賭客名單、骰子二十五顆
    、籌碼一百八十張、客戶欠款資料及客戶欠款資料切結書各
    一本、無線對講機二具等。
四、案經台灣台南地方法院檢察署檢察官自動偵查後起訴。
    理  由
一、證據能力部分：
  (一)按被告以外之人於偵查中向檢察官所為之陳述，除顯有不可
    信之情況者外，得為證據；被告以外之人於審判外之陳述，
    雖不符前四條之規定，而經當事人於審判程序同意作為證據
    ，法院審酌該言詞陳述或書面陳述作成時之情況，認為適當
    者，亦得為證據；當事人、代理人或辯護人於法院調查證據
    時，知有第159條第1項不得為證據之情形，而未於言詞辯論
    終結前聲明異議者，視為有前項之同意。刑事訴訟法第159
    條之1第2項、第159條之5分別定有明文。
  (二)就被告甲○○之犯罪事實部分，查本件證人即共同被告丁○○、丙○○二人於94年9月20日檢察官偵查中所為之證述，
    證據能力部分業據被告甲○○及辯護人所不爭執，依上開刑
    事訴訟法第159條之5第2項之規定，自得作為證據。又被告
    甲○○及辯護人就扣案之被告甲○○支票簿一本是否經合法
    搜索扣押有爭執，而認該支票簿無證據能力，惟查該支票簿
    經台灣台南地方法院檢察署檢察官補正提出搜索票一份（見
    院卷95年4月20日補充理由書附件），是該支票簿係檢察官
    依合法之搜索扣押程序扣得，自得為證據，一併敘明之。
  (三)就被告丁○○之犯罪事實部分，查證人即共同被告甲○○、
    丙○○二人於93年8月3日檢察官偵查中所為之證述、丙○○
    於94年9月20日檢察官偵查中所為之證述，證據能力部分業據
    被告丁○○及辯護人均不爭執，依上開刑事訴訟法第159條
    之5第2項之規定，自得作為證據。
  (四)就被告丙○○之犯罪事實部分，查證人即共同被告丁○○分
    別於93年8月3日警詢、同日檢察官偵查中、94年9月20日檢
    察官偵查中所為之證述，及證人即共同被告甲○○於93年8
    月3日檢察官偵查中所為之證述，證據能力部分業據被告丙○○及辯護人均不爭執，依上開刑事訴訟法第159條之5第2
    項之規定，自得作為證據。
二、查上開犯罪事實，得為有罪心證之證據如下：
  (一)被告甲○○部分
    訊據被告甲○○固坦承有賭博財物之犯行，惟矢口否認有何
    意圖營利，供給賭博場所及聚眾賭博之犯行。經查，上開事
    實欄二之犯罪事實，核與證人即共同被告丁○○、丙○○於
    檢察官偵查中之證述相符，並有骰子二十五顆、籌碼一百八
    十張、丁○○持有之賭場帳冊一本、丙○○持有之賭場帳冊
    、支出帳冊、每日開支各一本、賭場帳單一份、空白賭客名
    單一冊、被告甲○○支票簿一本及無線對講機二具扣案可資
    佐證。經核物證與被告之犯罪事實相符，事證明確，被告甲○○犯行堪以認定。
  (二)被告丁○○部分
    訊據被告丁○○固坦承有於上開時、地在賭場幫忙之事實，
    惟矢口否認有何意圖營利，供給賭博場所及聚眾賭博之犯行
    。但查，上開犯罪事實，業據證人即共同被告丙○○於偵查
    中證述在卷，並有骰子二十五顆、籌碼一百八十張、電話速
    見表、丁○○持有之賭場帳冊一本、丙○○持有之賭場帳冊
    、支出帳冊、每日開支各一本、賭場帳單一份、空白賭客名
    單一冊及無線對講機二具扣案可憑。況證人即「翔舜當鋪」
    老闆乙○○雖於本院審理中證稱：台南市○○路214號於93
    年6月後未出租，有些朋友會來泡茶等語，然觀之全案卷證
    ，丁○○持有之賭場帳冊係在台南市○○路214號扣得，實
    難令人不懷疑證人乙○○證詞之真實性，是證人乙○○此部
    分之證詞不可採。經核物證與被告丁○○之犯罪事實相符，
    本件事證明確，被告丁○○犯行已堪認定。
  (三)被告丙○○部分
    訊據被告丙○○固坦承有幫忙送檳榔至華平路214號之事實
    ，然矢口否認有何何意圖營利，供給賭博場所及聚眾賭博之
    犯行。惟查，上開犯罪事實，有骰子二十五顆、籌碼一百八
    十張、銀行存摺七本、丁○○持有之賭場帳冊一本、丙○○
    持有之賭場帳冊、支出帳冊、每日開支各一本、賭場帳單一
    份、空白賭客名單一冊及無線對講機二具扣案可憑。又被告
    丙○○前於偵查中詳述93年2月及6月之賭博方式，顯與其所
    供述僅幫忙送檳榔一節不符，故本件事證明確，被告丙○○
    犯行足堪認定。
三、論罪科刑：
  (一)核被告甲○○所為事實欄二之犯行，係犯刑法第266條第1項
    前段之普通賭博罪、第268條之提供賭博場所罪及同條之聚
    眾賭博罪。被告甲○○先後多次賭博、提供賭博場所及聚眾
    賭博之犯行，均時間緊接，各觸犯犯罪構成要件相同之罪名
    ，顯均係基於概括之犯意反覆為之，各應依連續犯之規定論
    以一罪即連續賭博罪、連續供給賭博場所罪及連續聚眾賭博
    罪，並均加重其刑。被告甲○○就所犯之連續賭博罪、連續
    供給賭博場所罪及連續聚眾賭博罪，有方法行為、目的行為
    之關係，為牽連犯，應依刑法第55條之規定，從一重之連續
    聚眾賭博罪處斷。又被告甲○○有如事實欄一所示之犯罪科
    刑及執行紀錄，於93年2月26日執行完畢，此有臺灣高等法
    院被告前案紀錄表及臺南地方法院檢察署刑案資料查註紀錄
    表各一份在卷可按，其於五年內再犯本件有期徒刑以上之本
    罪，為累犯，應依刑法第47條之規定加重其刑，並依刑法第
    70條之規定，遞予加重之。爰審酌被告甲○○係實際承租房
    屋提供賭博場所之人，犯罪情節較重，並其犯罪之動機、目
    的、手段、經營期間非長，及犯後否認犯行，毫無悔意等一
    切情狀，量處如主文所示之刑，並諭知如易科罰金之折算標
    準，以資懲儆。
  (二)核被告丁○○所為：
   1.就事實欄二所為，被告丁○○係以一個幫助被告甲○○犯
     提供賭博場所罪及聚眾賭博罪之意思而參與，所為係提供
     賭博場所罪及聚眾賭博罪構成要件以外之行為，是核被告
     丁○○所為，係犯刑法第30條第1項前段、第268條提供賭
     博場所罪及聚眾賭博罪之幫助犯。
   2.就事實欄三所為，被告丁○○係犯刑法第268條之提供賭博
     場所罪及聚眾賭博罪。
   3.被告丁○○就事實欄二所為連續多次幫助之犯行，均時間
     緊接，各觸犯犯罪構成要件相同之罪名，顯均係基於概括
     之犯意反覆為之，應各依連續犯之規定論以一罪，即連續
     幫助提供賭博場所罪及連續幫助聚眾賭博罪，從一重之連
     續幫助聚眾賭博罪處斷。又被告丁○○就事實欄三先後多
     次提供賭博場所及聚眾賭博之犯行，均時間緊接，各觸犯
     犯罪構成要件相同之罪名，顯均係基於概括之犯意反覆為
     之，各應依連續犯之規定論以一罪即連續供給賭博場所罪
     及連續聚眾賭博罪，並均加重其刑，並依刑法第70條之規
     定，遞予加重其刑。再者，被告丁○○就上開事實欄三所
     犯之連續供給賭博場所罪及連續聚眾賭博罪，有方法行為
     、目的行為之牽連關係，為牽連犯，應依刑法第55條之規
     定，從一重之連續聚眾賭博罪處斷。被告丁○○上開事實
     欄三之犯行，係自行獨立為賭場之負責人，且距事實欄二
     之犯行已達二個月，足見被告丁○○就事實欄三之犯行係
     另行起意，故被告丁○○就所犯二罪，犯意個別，應予分
     論併罰。末按被告丁○○所犯連續聚眾賭博罪幫助犯之部
     分，依刑法第30條第2項，按正犯之刑減輕，並依刑法第71
     條第1項規定，先加重後減輕。茲審酌被告丁○○為實際承
     租房屋提供賭博場所之人，亦為幫助連續聚眾賭博之人，
     並其犯罪之動機、目的、手段、經營期間非長、經營規模
     甚小，及犯後否認犯行等一切情狀，各量處如主文所示之
     刑，並定應執行刑，及諭知如易科罰金之折算標準，以資
     懲儆。
 (三)核被告丙○○所為：
   1.就事實欄二所為，被告丙○○係以一個幫助被告甲○○犯
     提供賭博場所罪及聚眾賭博罪之意思而參與，所為係提供
     賭博場所罪及聚眾賭博罪構成要件以外之行為，是核被告
     丙○○所為，係犯刑法第30條第1項前段、第268條提供賭
     博場所罪及聚眾賭博罪之幫助犯。
   2.就事實欄三所為，被告丙○○係以一個幫助被告丁○○犯
     提供賭博場所罪及聚眾賭博罪之意思而參與，所為係提供
     賭博場所罪及聚眾賭博罪構成要件以外之行為，是核被告
     丙○○所為，係犯刑法第30條第1項前段、第268條提供賭
     博場所罪及聚眾賭博罪之幫助犯。
   3.被告丙○○就事實欄二、事實欄三所為連續多次幫助之犯
     行，均時間緊接，各觸犯犯罪構成要件相同之罪名，顯均
     係基於概括之犯意反覆為之，應各依連續犯之規定論以一
     罪，即連續幫助提供賭博場所罪及連續幫助聚眾賭博罪，
     從一重之連續幫助聚眾賭博罪處斷。被告丙○○上開事實
     欄三之犯行，距事實欄二之犯行已相距二個月，被告丙○○就事實欄三之犯行係另行起意，是被告丙○○就所犯二
     罪，犯意個別，應予分論併罰。茲審酌被告丙○○為受僱
     之人，犯罪情節較輕，並其犯罪之動機、目的、手段、經
     營期間非長、經營規模甚小，及犯後否認犯行等一切情狀
     ，各量處如主文所示之刑，並定應執行刑，及諭知如易科
     罰金之折算標準，以資懲儆。
四、扣案之骰子二十五顆、籌碼一百八十張及無線對講機二具，
    係供犯事實欄二之罪所用之物，且係正犯即被告甲○○所有
    ，爰依刑法第38條第1項第2款規定沒收，並對於幫助犯之被
    告丙○○、丁○○二人，亦應為沒收之宣告；上開扣案之骰
    子二十五顆、籌碼一百八十張及無線對講機二具，亦係供被
    告丁○○犯事實欄三之罪所用之物，於此階段，則屬被告丁○○所有，爰依刑法第38條第1項第2款規定沒收，並對於幫
    助犯之被告丙○○，亦應為沒收之宣告。
五、據上論斷，應依刑事訴訟法第299條第1項前段，刑法第56條
    條、第266條第1項前段、第268條、第30條第1項、第2項、
    第55條、第47條、第51條第5款、第38條第1項第2款，罰金
    罰鍰提高標準條例第1條前段、第2條，判決如主文。
本案經檢察官戊○○到庭執行職務。
中    華    民    國    95    年    5     月    3     日
                  刑事第八庭  審判長法官  蘇義洲
                              法      官  洪士傑
                              法      官  徐文瑞
以上正本證明與原本無異。
如不服本判決，應於判決送達後10日內，向本院提出上訴狀。
                              書  記  官  張宜柔
中    華    民    國    95    年    5     月    4     日
附錄法條：
中華民國刑法第266條
在公共場所或公眾得出入之場所賭博財物者，處1千元以下罰金
。但以供人暫時娛樂之物為賭者，不在此限。
當場賭博之器具與在賭檯或兌換籌碼處之財物，不問屬於犯人與
否，沒收之。
中華民國刑法第268條
意圖營利，供給賭博場所或聚眾賭博者，處3年以下有期徒刑，
得併科3千元以下罰金。


司法院資訊處製作；財團法人民間司法改革基金會備份。
